# 求助陈老师：关于债务重组和票据贴现业务

提问人：xukefeng1981 时间：2020-12-31 15:33:11
陈老师您好：目前有以下两个大问题比较迷惑，特来请教： 1 、 债务重组：公司 2017 年开始为A担保 3000 万银行借款。 2018 年A公司出现债务危机，公司查封A公司一定数量的房产作为将来可能代偿的补偿。 2019 年公司代A偿还3000 万元，并在 2020 年 11 月底计提 300 万信用减值损失。 2020 年 7 月公司起诉A公司，并要求拍卖查封的A公司房产，相关房产评估价格 2200 万元一拍流拍。流拍后公司同意按照评估价格 2200 万元接收，法院于 2020 年 12 月 18 日判决生效。同时，A偿付公司 1000 万元现金。
假设一：公司与A存在一揽子安排：法院判决后双方约定 2021 年A公司按照 2000 万元回购上述房产。观点 1 ：按照新债务重组准则，放弃债权的公允价值可以理解为双方认可的2200+1000=3200万元，因而持有待售的初始计量金额为 2200 万元。未来的出售价格（不考虑相关费用）和初始计量金额孰低原则确认资产的入账价值为 2000 万。借：持有待售资产 2000 万借：银行存款 1000 万借：应收账款坏账准备 300 贷：应收账款 3000 资产减值损失 300观点 2 ：A公司已出现债务危机，未来购买能力具有一定的不确定性，故不确认损益，以公司应收账款的账面价值作为公允价值。待实际回购时再确认相关损益：借：持有待售资产 1700 借：银行存款 1000 万借：应收账款坏账准备 300 贷：应收账款 3000 假设二： 2021 年公司计划出售给第三方，目前价格不确定。观点 1 ：按照新债务重组准则，放弃债权的公允价值可以理解为双方认可的2200+1000=3200万元，放弃债权的公允价值和账面价值的差异 500万元确认投资收益。借：持有待售资产 2200 万借：银行存款 1000 万借：应收账款坏账准备 300 贷：应收账款3000 投资收益 500 年末公司根据重新评估结果对持有待售资产进行减值测试。
观点 2 ：基于目前市场环境低迷，且房产流拍过，故公司基于谨慎性原则不确认损益借;持有待售资产 1700 借：银行存款 1000 万借：应收账款坏账准备 300 贷：应收账款 3000
上述问题中两个假设中的观点 2 似乎更谨慎一些，但是脱离新债务重组准则解释及应用指南。您认为上述理解的瑕疵在哪？哪种会计处理更合理一些？
2 、票据贴现：原来公司都是于贴现时一次计入当期财务费用的。（ 1 ）根据新金融准则：初始确认按照摊余成本计量的，贴现时符合终止确认条件的，贴现利息是应该计入投资收益还是财务费用？论坛里面两种观点都有。（ 2 ）
不符合终止确认条件的票据贴现，贴现利息按照剩余期间摊销吗？未摊销金额是在哪个科目列示更合适？（ 3 ）内部之间套取信用的贴现，合并层面对应的票据已调整至短期借款，这部分贴现利息是否也要分期在剩余期间内摊销？（ 4 ）对这种情况，是否要调整期初？
谢谢！

回答人：chenyiwei
1 、因为房产流拍过，表明起拍价高于公允价值，故房产按照 2200 万元入账是不恰当的。不建议在取得抵债资产时确认收益。
如果双方约定 2021 年A公司按照 2000 万元回购上述房产，则实际上是修改了债务条件，并以该房产作为履行回购义务的抵押物。则此时应按修改债务条件进行处理，不将取得的房屋确认为本企业资产。需谨慎评估A公司履行修改后债务条件的能力。
2 、
（ 1 ）投资收益。
（ 2 ）贴现利息按照剩余期间摊销，未摊销金额借记“短期借款——利息调整”。
（ 3 ）是。
（ 4 ）对于（ 2 ）（ 3 ）应调整期初；（ 1 ）的处理不调整新金融工具准则首次执行日之前的期间。